臺灣板橋地方法院交通事件裁定　　　　　　　　　九十一年度交聲字第一○一八號
　　原處分機關　交通部公路總局臺北區監理所
　　異　議　人
　　即受處分人　甲○○
右列異議人即受處分人因違反道路交通管理處罰條例案件，對於交通部公路總局臺北
區監理所九十一年五月二十九日所為之處分（原處分案號：北監五字第裁四○－一Ａ
0000000號），聲明異議，本院裁定如左：
    主  文
異議駁回。
    理  由
一、聲明異議意旨略以：異議人即受處分人甲○○所有車號ＦＯ－一四五八號自用小
    客車，於民國九十一年三月二十八日下午二時二十五分許，由其子鍾志民駕駛停
    放在臺北市○○○路○段一八○巷四十二弄處，該處道路有關人行道、道路邊線
    、交通號誌等設施尚未完成，且其車停車位置緊貼路邊未妨礙交通，況其車停車
    現場之枕木紋行人穿越道劃設不完整，離路邊尚有三公尺之遠未劃設，依道路交
    通標誌標線設置規則第一八五條規定，應屬尚未完成，是本件處分處罰其違規停
    車，是否適法顯堪質疑，爰提出聲明異議云云。
二、按行人穿越道，不得臨時停車；又汽車駕駛人在禁止臨時停車處所停車者，處新
    臺幣六百元以上一千二百元以下罰鍰，道路交通安全規則第一百十一條第一項第
    一款、道路交通管理處罰條例第五十六條第一項第一款分別定有明文。
三、查本件異議人即受處分人甲○○所有車號ＦＯ－一四五八號自用小客車，於九十
    一年三月二十八日下午二時二十五分許，由其子鍾志民駕駛停放在臺北市○○○
    路○段一八○巷四十二弄道路行人穿越道上之違規事實，業經臺北市停車管理處
    查報函陳舉發無誤，有該處九十一年五月二十一日北市停四字第○九一三二八○
    八七○○號書函影本一紙附卷可稽，並有逕行舉發之採證照片影本一張在卷可資
    佐證。異議人雖具狀並到庭辯稱：伊車停車處之行人穿越道劃設不完整，足見該
    處道路標線尚未劃設完成，應不能處罰云云，惟經本院函詢臺北市交通管制工程
    處覆稱臺北市○○○路○段一八○巷四十二弄交通標線已於九十一年一月九日繪
    設完成，繪設完成即正式開始實施使用，此有該處九十一年七月十二日北市交工
    工字第○九一三二○九五八○○號函及本院電話查詢登記表在卷可按，至觀諸採
    證照片所示，雖異議人違規車輛停車處之行人穿越道啣接人行道處之枕木紋間隔
    較大，然其整體行人穿越道枕木紋已繪設完成，且按道路交通標誌標線號誌設置
    規則第一百八十五條係規定「枕木紋行人穿越道線，設於交岔路口，其線型為枕
    木紋白色實線，線段長度以三公尺至八公尺為度，寬度與間隔均為四○公分，儘
    可能於最短距離處啣接人行道，以利行人穿越。」，並不因行人穿越道啣接人行
    道處繪設距離間隔較大，即可謂該行人穿越道繪設未完成而可任意停車，況觀諸
    採證照片所示該道路其他標線均已繪設完整，一般人均可明確得知該處道路交通
    標線已完成施用甚明，不至誤認。又按本條例關於車輛所有人之處罰，如應歸責
    於車輛駕駛人者，處罰車輛駕駛人；本條例關於車輛駕駛人之處罰，如應歸責於
    車輛所有人者，處罰車輛所有人；又逕行舉發違反道路交通管理事件，經汽車所
    有人依通知單之應到案日期前到案，並告知違規駕駛人姓名、身分證統一編號及
    住址者，處罰機關應即另行通知違規駕駛人到案依法處理；逾應到案日期，處罰
    機關應依本條例第八十五條第三項規定處罰該汽車所有人，道路交通管理處罰條
    例第八十五條第二項、第三項、違反道路交通管理事件統一裁罰標準及處理細則
    第二十四條分別定有明文，核諸本件違規駕駛人實際係異議人之子鍾志民，本應
    處罰駕駛人鍾志民，惟異議人收受本件舉發通知單後，並未按期到案告知實際違
    規駕駛人，是依上揭規定，自應歸責處罰異議人。綜上所述，異議人上開所辯，
    曲解法令及違規事實，顯不足卸免其責，要難採信，堪認異議人上開違規事實無
    訛。從而，原處分機關據以援引上開規定，裁處罰鍰新臺幣九百元，並無不當。
    本件異議為無理由，應予駁回。
四、據上論斷，應依道路交通案件處理辦法第十九條，裁定如主文。
中      華      民      國    九十一    年      八      月     三十     日
                                    臺灣板橋地方法院交通法庭
                                        法  官  彭  全  曄
右正本證明與原本無異
如不服本裁定應於送達後五日內向本院提出抗告狀
                                        書記官  梁  宜  庭
中      華      民      國    九十一    年      九      月      四      日
